臺灣彰化地方法院刑事判決　　　　　　　　　　　　　　九十年度訴字第八一一號
　　公　訴　人　臺灣彰化地方法院檢察署檢察官
　　被　　　告　甲○○
　　指定辯護人　本院公設辯護人　乙○○
右列被告因違反毒品危害防制條例案件，經檢察官提起公訴（九十年度偵字第六九五
號），本院判決如左：
    主  文
甲○○販賣第一級毒品未遂，處有期徒刑玖年，驗還扣案之海洛因壹包（海洛因淨重
零點肆壹公克、包裝重零點參貳公克）沒收銷燬之。扣案之電子磅秤壹台、行動電話
壹具均沒收。
    事  實
一、甲○○明知海洛因係毒品危害防制條例所規定之第一級毒品，依法不得販賣，竟
    於不詳之時間、地點，以不詳之方式取得海洛因後，起意販賣圖利。又其與丙○○相互認識，且均有施用毒品前科，而丙○○（經檢察官另案偵辦）於民國九十
    年一月十四日十八時許，在彰化縣員林鎮○○里○○路○段一九六巷十七號前之
    廣場，被警員丁○○及許宏杰查獲其所騎乘之車號ＴＭＴ─五七二號機車之置物
    箱內有安非他命一小包（淨重零點五公克）及些許海洛因等毒品，丙○○於警訊
    中稱願配合警方查其毒品來源，遂於當日十八時二十九分十七秒，在彰化縣大村
    鄉村○村○○路○段三一三號前，在前述二名警員之陪同下，由丙○○以000
    0000號公用電話（對應號碼為0000000號）與甲○○使用之0000
    000000號電話聯絡，並在電話中對甲○○謊稱欲向其以新台幣（下同）一
    千元之價格購買「男人」（即安非他命之代稱）與三千元之「女人」（即海洛因
    之代稱），甲○○即基於其上述販賣海洛因之犯意，向丙○○稱安非他命已經沒
    貨了，僅剩下海洛因，願販賣三千元之海洛因，二人並約定在彰化縣員林鎮鎮○
    里○○路○段一ＯＯ之一號東昇超市前交易。嗣於同日十九時許，由警方帶同丙○○至東昇超市守候，待江敏騎機車抵達超市，即由丙○○當場指認，警員隨即
    趨前查獲，而於甲○○身上扣得其所有海洛因一小包（淨重零點四一公克）、供
    販賣海洛因所用之電子磅秤一台，及行動電話一具（搭配0000000000
    門號），甲○○販賣海洛因予丙○○之犯行亦因而不遂。
二、案經彰化縣警察局員林分局報請台灣彰化地方法院檢察署檢察官偵查起訴。
    理  由
一、訊據被告雖坦承於右述時、地為警查獲其身上帶有海洛因一包及電子秤一個之事
    實不諱，惟矢口否認有任何販賣海洛因之犯行，辯稱：當天他是去超市買東西，
    根本沒有接獲丙○○之電話；扣案之海洛因是向別人買來，因其平時就有施用海
    洛因之毒癮；而電子秤是戊○○賣檳榔用的，因為壞了才託他拿去修理，並非要
    販賣海洛因云云，此外，辯護人辯護意旨另稱：本案員警於逮捕證人丙○○時並
    未持搜索票，事後亦未聲請補發，則因此逮捕所取得證詞其證據能力如何即屬可
    議；且證人丙○○係在警員告以供出毒品來源可獲減刑之利誘下才供出是向被告
    購買，事後證人丙○○又翻異前供表示未曾向被告購買毒品，亦不足以證明被告
    有販毒之事實；況且兩個人從未在東昇超市交易過，不可能在通聯紀錄顯示之短
    時間內完成交易之約定云云。經查：
（一）證人丙○○確係於員警查獲時自動供出被告為其查獲之毒品來源為被告甲○○
      ，且配合警員辦案，佯稱欲再度向被告購買毒品，約定至東昇超市交貨，進而
      於被告赴約時指認並由警方當場逮捕，並扣得白色粉末一包，經鑑定為毒品海
      洛因（淨重零點四一公克、包裝重零點三二公克）等情，有法務部調查局鑑定
      通知書一紙在卷可稽，並據證人丙○○於九十年一月十四日在警方詢問時證述
      詳實，另與在場警員丁○○及許宏杰於本院調查時所述情節互合一致，其證述
      內容分別如下：
  １、證人丙○○於警訊中供稱：「警方當場於我所騎之輕型機車ＴＭＴ─五七二號
      前置物箱內查獲安非他命壹包、海洛因一包…這些違禁物均是甲○○於今天下
      午大約十六點左右於員林鎮○○路東裕超市前交付予我保管，作為吸食安非他
      命及海洛因用」、「我吸食之第二級毒品安非他命均是向男子甲○○所購買，
      我共向其購買二次安非他命…我均是打其行動電話0000000000與甲○○連絡說我要購買毒品，再由甲○○約定地點」、「我今天（即九十一年一
      月十四日）為警查獲後，我便告訴警方我願配合警方將我的毒品上線甲○○查
      緝到案，於是我配合警方到公用電話打甲○○之行動電話000000000
      0，通話後由甲○○接聽，我便告訴他我要新台幣一千元的『男人』（即暗指
      安非他命）與三千元的『女人』（即暗指海洛因），甲○○聽完後，便告訴我
      一千元的『男人』已沒貨了，剩下我要的三千元女人，於是甲○○便約定至員
      林鎮鎮○里○○路○段一百之一號東昇超市前交易，於十九時許，甲○○依約
      前來，警方也當場查獲他，並在其身上查獲要販售予我之海洛因一包」等語（
      見九十年一月十四日警訊筆錄）。
  ２、證人丁○○於本院審理時證稱：「我們是先查到丙○○，我告訴他是否願意與
      我們配合查出上線，配合的話可以減刑，他說願意配合，並說以前他都是在大
      村美利達那邊交易的，所以他就帶我們到大村７─１１前的公共電話打電話給
      被告，我聽到他說要買一千元的男人（代表安非他命）與三千元的女人（代表
      海洛因），我有聽到丙○○說一千元的男人沒有了，那三千元的女人好了，並
      約在東昇超市，我們載丙○○到東昇超市埋伏，被告也在那時騎機車抵達時，
      丙○○指認說就是他，我們就上前盤查，在被告身上查獲海洛因及電子磅秤」
      （見九十一年一月十日審理筆錄）。
  ３、證人許宏杰於本院審理時證稱：「本件我們是先抓到丙○○，並在他身上起出
      海洛因，他供稱毒品之來源是向甲○○買的。因甲○○在大村附近活動，丙○○就在中山路與中正西路交叉口公共電話打電話…是甲○○自已接聽的，丙○○說要買一千元的男人，及三千元的女人，對方說安非他命沒有了，只有海洛
      因，並約在員林鎮○○路一○○之一號東昇超市交易，然後丁○○在東昇超市
      前守候，丙○○與我在東昇超市對面的車上等候，十九點許，甲○○騎車前來
      ，丙○○告訴我說就是他，我就通知丁○○，然後在甲○○身上查獲海洛因一
      包」（見九十一年一月三日審理筆錄）。
（二）證人丙○○於偵審中雖翻異前供，改稱從未向甲○○買過毒品，並附合被告之
      詞表示警方於被告身上扣得之海洛因是被告自已準備要施用的，惟查：
  １、證人丙○○於偵查中改口稱：「是警員叫我打電話約他出來，我認識甲○○，
      員警說甲○○在通緝，叫我跟他們合作，電話中跟甲○○說要買安非他命及海
      洛因，是警員教我說的…甲○○沒有在賣，海洛因是他自已要吃的。我打電話
      給他，他就說拿一點給我，東昇超市是甲○○叫我去那裡等他，他說海洛因分
      一點給我」（見九十年三月十七日筆錄），於本院調查中供稱「當天又在晚上
      製作筆錄，都由警員自已寫，當時接近冬防，警方要我交一個人，並帶我出去
      逛，在東昇超市看到甲○○，警員便買一張電話卡並在東昇超市前打電話給他
      ，但沒打通，所以我就留言在手機的語音信箱說我要一點海洛因約在東昇超市
      見面，接下來警方帶我去逛一大圈再帶我回東昇超市」、「我留言不是與他通
      話，是到東昇超市才遇到他，我一開始使用留言，後來他有接電話並聯絡上，
      並約在東昇超市見面」（本院九十年七月十二日調查筆錄）云云，足見證人丙○○雖有意迴護被告而改稱被告無意販賣海洛因，惟始終證稱其確曾以公共電
      話撥打被告手機，並與之通話聯絡被告至東昇超市交付海洛因等情則無二致，
      並非被告所稱根本未曾接到電話。
  ２、證人丙○○以公共電話0000000號公用電話（對應號碼為000000
      0號）撥打之手機號碼（即0000000000號），確係被告平日手機所
      使用之門號，除據被告於審理中自已承認外，並有遠傳電訊股分有限公司之傳
      真函（含申請人資料暨其通聯紀錄）一件、中華電信股分有限公司函文（暨前
      述公共電話之通話明細對照表）一紙附於偵卷可稽，而相互參酌前開二份通聯
      紀錄顯示，丙○○所使用之公共電話於當日十八時二十九分十五秒至十八時三
      十分二十五秒，確有一次撥打予被告之發話紀錄（對應被告手機之接收紀錄為
      當日十八時二十九分十七秒至十八時三十分二十八秒），此外並無任何相關之
      通聯紀錄，且證人丙○○於警詢中所述與證人即查獲員警丁○○、許宏杰所述
      情節相符，其於偵審中所述與證人丁○○、許宏杰所述不相符合；又該公共電
      話係設址於彰化縣大村鄉村○村○○路○段三一三號前（有上開中華電信函文
      為證），足見證人丙○○於本院調查中改稱：「當時係配合警方嫁禍予甲○○
      …而先用語音留言，後才有用電話聯絡上」、「是在東昇超市前打電話」等過
      程描述與實情不符，顯係為迴護被告而臨時編供，不足採信，而以證人丙○○
      於警詢中所述始與實情相符，雖其此於警訊中所述係為求減刑，但該部分證言
      既與實情相符，自可將之採為本院認定事實之依據。
（三）再查被告身上所扣得之電子磅秤，前後三次各經檢察官於九十年二月十四日偵
      查中，本院於九十年七月十二日本院調查庭，及九十年一月三日審理時當場勘
      驗之結果，均能正常顯示，有各該筆錄可憑，與被告所辯及證人戊○○所稱是
      戊○○賣檳榔用的，因為壞掉（畫面會一直跳動、不能歸零）才受託要拿去修
    理等情顯不相符；而證人戊○○於警察局詢問時，雖證稱確有囑託被告將電子
      磅送修稱一事，惟經檢察官於九十年二月十四日偵訊中將兩人隔離訊問，被告
      供稱：「那時約二、三點，有幾個人在檳榔攤喝酒，她（證人戊○○）叫我拿
      電子秤去修」云云，惟鄭人戊○○卻供稱是「下午五時半左右，我叫被告拿去
      修理的」等語，觀諸前述二人供述顯有出入，足見被告前述之辯解及證人所言
      均屬卸責及迴護被告之詞，不足採信。
（四）綜上所述，被告確係因接到證人丙○○之電話而前往約定之東昇超市，且由其
      隨身攜帶可正常顯示之電子磅秤，及海洛因一小包等情觀之，應認其係前往販
      賣海洛因無訛。又在場證人許宏杰亦於審理中證稱：因被告平日即在大村一帶
      活動，故證人丙○○與被告相約於東昇超市；且證人丙○○於警詢中證稱曾向
      被告買過安非他命；則依證人丙○○於警訊中所述之對話內容，參以被告與查
      獲處有地緣關係，且與證人丙○○屬舊識等情觀之，該次交易之通聯紀錄顯示
      兩人以約七十秒之時間，即完成口頭交易之約定，自屬可能，更由此可知被告
      與證人丙○○已有一定之默契，而無庸丙○○多費唇舌遊說被告販賣毒品，因
      此被告販賣海洛因之犯意，應非因證人丙○○陷害教唆而產生。又證人丙○○
      係於路邊廣場為警盤查時，自動取出毒品安非他命，而遭查獲涉有施用毒品案
      件，此據證人即查獲警員許宏杰於本院審理時陳述明確，並非因執行強制處分
      之搜索而查獲，從而，證人丙○○於查獲後之供述既與事實相符，已如前述，
      自得作為本院認定事實之證據。辯護人質疑證人丙○○因警「搜索」查獲之程
      序是否合法，進而質疑其證言之證據能力，似有誤會。
二、核被告甲○○係因證人丙○○配合警方辦案，向被告偽稱欲購買海洛因，實際上
    雖無購買毒品之真意，但被告於與證人丙○○聯絡後，既已依約攜帶毒品前往交
    易，難謂無販賣之故意，且已著手實施販賣毒品之行為，縱因遭埋伏之警員當場
    逮獲致未能真正完成買賣毒品之行為，核其所為，應認為係犯毒品危害防制條例
    第四條第五項、第一項販賣第一級毒品未遂罪（最高法院六十九年台上字第一六
    七五號判例，八十九年度台上字第三四三四號判決可資參照）。至被告為供販賣
    海洛因而持有海洛因之低度行為為販賣之高度行為所吸收，不另論罪。被告已著
    手於犯罪行為之實施而不遂，為未遂犯，依法減輕其刑。爰審酌被告所販賣之海
    洛因數量不多，及其本身亦有施用毒品之素行（可參考卷附台灣高等法院被告全
    國前案紀錄表），到案後飾詞卸責之犯後態度等一切情狀，量處如主文所示之刑
    ，以示懲戒。另驗還扣案之海洛因一包（海洛因淨重Ｏ˙四一公克，包裝重○、
    三二公克），應依毒品危害防制條例第十八條第一項前段沒收銷燬之。至扣案之
    電子磅秤一個，被告於警詢中自承為其所有，嗣後雖改稱是證人戊○○所有，惟
    其嗣後翻供及證人戊○○附和其詞所言皆不足採信，已如前述，應認被告於警詢
    中自承為其所有堪以採信。該電子磅秤一台與前述認定被告所有之行動電話一具
    ，皆為被告供販賣海洛因所用之物，應依法沒收之，併予敘明。
據上論斷，應依刑事訴訟法第二百九十九條第一項前段，毒品危害防制條例第四條第
一項、第五項，第十八條第一項前段，刑法第十一條前段、第二十六條前段、第三十
八條第一項第二款，判決如主文。
本案經檢察官陳德芳到庭執行職務。
中      華      民      國    九十一    年      一      月    二十四    日
                              台灣彰化地方法院刑事第三庭
                                      審判長法官 余 仕 明
                                      法      官 李 雅 俐
                                      法      官 黃 玉 齡
右正本證明與原本無異。
如不服本判決，應於判決送達後十日內向本院提出上訴狀( 須附繕本 )。
                                      法院書記官 林 憲 男
中      華      民      國    九十一    年      一      月    二十五    日
毒品危害防制條例第四條
製造、運輸、販賣第一級毒品者，處死刑或無期徒刑；處無期徒者得併科新臺幣一千
萬元以下罰金。
製造、運輸、販賣第二級毒品者，處無期徒刑或七年以上有期徒刑得併科新臺幣七百
萬元以下罰金。
製造、運輸、販賣第三級毒品者，處五年以上有期徒刑，得併科新臺幣五百萬元以下
罰金。
製造、運輸、販賣專供製造或施用毒品之器具者，處一年以上七年以下有期徒刑，得
併科新臺幣一百萬元以下罰金。
前四項之未遂犯罰之。
